臺灣高等法院刑事判決　　　　　　 94年度上更(一)字第796號
上　訴　人　丙○○
即自 訴 人
自訴代理人　陳里己律師
　　　　　　林辰彥律師
　　　　　　呂紹聖律師
被　　　告　戊○○
　　　　　　甲○○
　　　　　　丁○○
共　　　同
指定辯護人　李克強律師
上列上訴人因被告等偽造有價證券案件，不服臺灣板橋地方法院
89年度自字第1號，中華民國90年7月13日第一審判決案號，提起
上訴，本院判決後，經最高法院發回，本院判決如下：
    主  文
上訴駁回。
    理  由
一、自訴意旨及追加自訴意旨略以：被告戊○○於民國（下同）
    八十五年一月八日至八十八年十一月三十日（八十八年三月
    二十日起即曠職未到班），任職協榮事業、笙祐貿易、祐睦
    貿易等三家股份有限公司會計經理兼財務經理，並於三家公
    司之董事長即自訴人丙○○出差、出國時，負責保管上開三
    家公司名義之支票及丙○○個人名義之支票，被告甲○○於
    八十五年十月八日至八十八年四月十四日任職上開三家公司
    會計兼財務，並於丙○○出差、出國時，負責保管上開三家
    公司之印章及丙○○之印章，被告丁○○（甲○○之夫）於
    八十七年二月九日至八十八年四月十四日任職上開三家公司
    核對蓋印財務處理人員，其等三人均屬為他人處理事務之人
    員，竟共同基於意圖為自己不法利益之概括犯意聯絡，於八
    十七年七月至九月間，連續趁丙○○出差、出國之際，利用
    戊○○保管丙○○名義之支票，及甲○○保管丙○○印章之
    機會，共同意圖供行使之用，盜蓋丙○○之印章，偽造丙○○名義如附表一、二所示之支票共二十五張，金額共計新台
    幣（下同）二千八百四十五萬五千五百七十元，以及如附表
    三所示之支票三十一張，使丙○○發生損害等情，因認被告
    戊○○、甲○○、丁○○均涉有刑法第二百零一條第一項、
    第三百四十二條等罪嫌。
二、自訴代理人於本院審理時雖然陳稱：本件自訴犯罪事實僅為
    提起自訴時附表一、二之二十五張支票部分，不包含追加自
    訴之附表三之三十一張支票部分（見上更(一)字二卷九十六年
    七月二十四日審判筆錄第三面）。惟查自訴人在原審法院即
    就附表三所示三十一紙支票主張係被告等所偽造而追加自訴
    ，有追加自訴狀可稽（原審一卷第一五七頁），而起訴之附
    表一、二部分及追加自訴之附表三部分經原審法院判決被告
    等無罪後，復經自訴人提起上訴，再經本院前審判決上訴駁
    回，嗣經最高法院九十四年度台上字第六四五三號刑事判決
    將原判決關於偽造有價證券部分撤銷發回更審，故本院此次
    更審之範圍自包括追加自訴所指之附表三部分，要無疑義（
    按自訴意旨所指被告等偽造附表一、二支票部分，既應為被
    告等無罪之判決，則追加自訴意旨所指被告等偽造附表三支
    票部分與之即無連續犯之裁判上一罪關係可言，並無重複起
    訴之問題）。至於追加自訴意旨指稱被告等涉嫌擄人勒贖部
    分，與被告等有無偽造附表三支票部分亦無裁判上一罪關係
    ，該擄人勒贖部分雖因原審法院漏未裁判而應補充判決，然
    與本院審判之範圍並無關聯，合先敘明。
三、按犯罪事實應依證據認定之，無證據不得推定其犯罪事實，
    刑事訴訟法第一百五十四條第二項定有明文。又認定犯罪事
    實所憑之證據，雖不以直接證據為限，間接證據亦包括在內
    ，然而無論直接或間接證據，其為訴訟上之證明，須於通常
    一般之人均不致有所懷疑，而得確信其為真實之程度者，始
    得據為有罪之認定，倘其證明尚未達到此一程度，而有合理
    之懷疑存在時，事實審法院在心證上無從為有罪之確信，自
    應為無罪之判決（參見最高法院七十六年度台上字第四九八
    六號判例意旨）。又檢察官就被告犯罪事實，應負舉證責任
    ，並指出證明之方法，刑事訴訟法第一百六十一條第一項定
    有明文。自訴案件既係由自訴人取代檢察官之地位，就被告
    之犯罪事實自行訴追，則自訴人自應就被告之犯罪事實負舉
    證責任。
四、訊據被告戊○○、甲○○、丁○○均堅決否認有何偽造有價
    證券及背信犯行。被告戊○○、甲○○對於附表一、二所示
    之支票係由被告甲○○填寫，附表三所示支票分別由被告甲○○及戊○○填寫等事實均坦承不諱，惟辯稱渠等並未保管
    自訴人之支票及印章，自訴人經營之協榮、笙祐、祐睦三家
    公司需要大量客票向銀行辦理票據貼現或作為借款擔保，又
    慮及將來公司增資上市、上櫃之財務問題，不能以公司支票
    與他人換票使用，故透過被告戊○○安排，以自訴人個人簽
    發之支票與戊○○友人庚○○（原名賴如，被訴偽造有價證
    券及擄人勒贖部分，分別經本院九十一年度上訴字第三二一
    七號、及九十五年度上更(一)字第六二二號判決無罪在案）、
    及父親陳惠揚（已死亡）交換支票使用，所需換票之日期、
    金額均由被告戊○○決定後告知自訴人，再由被告甲○○或
    戊○○填寫支票，填寫完畢後由自訴人自行蓋章或將印章交
    由甲○○代蓋，再由被告戊○○持向庚○○、陳惠揚換票使
    用，所換得庚○○、陳惠揚之支票由公司向銀行辦理貼現周
    轉使用，換票時自訴人簽發之支票發票日稍早二、三天，庚○○、陳惠揚之支票日期則晚二、三天，屆期由自訴人將票
    款存入其帳戶內，經庚○○、陳惠揚在帳戶內提領，再以該
    款項讓庚○○、陳惠揚簽發之支票經銀行兌領，嗣因協榮、
    、笙祐、祐睦三家公司財務困難，自訴人無力存入票款，導
    致庚○○、陳惠揚之支票均退票遭銀行追索，陳惠揚之土地
    並遭銀行查封，被告戊○○向自訴人追討並調解成立由自訴
    人給付新台幣（下同）八百萬元，自訴人不願付款而為不實
    指控，彼等均無偽造支票犯行等語。被告丁○○辯稱：其並
    未偽造支票或負責保管、核對印章，本案與其無關等語。
    經查：
  (一)自訴人雖指稱其出差、出國期間，公司及其個人之支票均交
    由被告戊○○保管，印章及保險櫃鑰匙交由被告甲○○保管
    ，被告丁○○則為負責核對蓋印業務人員，而認被告等均屬
    為他人處理事務之人員。惟此業為被告三人堅決否認，自訴
    人就此並未提出積極之事證以證明其所述與事實相符，已難
    認被告等有替自訴人個人保管支票及印章等情事，更不能憑
    此推論附表一、二、三所示之支票係被告等在未經自訴人同
    意或授權之情形下所偽造。又刑法第三百四十二條之背信罪
    ，須以為他人處理事務為前提，所謂為他人云者，係指受他
    人委任，而為其處理事務而言（最高法院四十九年台上字第
    一五三０號判例）。查被告三人之前均為協榮、笙祐、祐睦
    三家公司之職員，則被告等自係受委任替協榮、笙祐、祐睦
    三家公司處理事務，並非替自訴人個人處理事務，與自訴人
    個人間亦無委任關係可言，故縱使被告等有擅自簽發自訴人
    支票使用情形，除可能觸犯偽造有價證券刑責外，對自訴人
    而言，顯無成立背信罪之餘地，自訴意旨關於認被告等涉有
    背信罪嫌部分，自屬無據。
  (二)如附表一、二所示之支票（除附表二之編號一、十之支票未
    經提示外），係由庚○○（原名賴如）所提示，因退票後由
    庚○○領回等情，有大眾商業銀行、安泰商業銀行函（見原
    審卷一第一九二至一九三、一九七至一九八頁）可稽，並經
    證人庚○○證述屬實；如附表三所示之支票原係被告戊○○
    之父陳惠揚持有，亦據被告戊○○供明，且被告戊○○事後
    與自訴人成立調解後，該三十一張支票中之三十張業交與自
    訴人收受，另一張則遺失等情，亦為自訴人所不否認（見原
    審一卷第一五七頁追加自訴狀所載），並有台北縣新莊市調
    解委會調解筆錄、及支票影本可稽（原審一卷第一八二頁、
    第一六七頁至第一七八頁），被告等辯稱附表三之支票原係
    陳惠揚持有乙節，亦堪採信。又被告等辯稱附表一、二、三
    之支票均係與庚○○、陳惠揚換票之用，被告甲○○並就自
    訴人與庚○○、陳惠揚等人換票情形予以整理提出換票貼現
    明細表在卷（見原審一卷第二二七至二五五頁），該等明細
    表係被告甲○○自行製作之統計資料，並非文書證據，性質
    上僅屬於被告甲○○之陳述，然而自訴人除否認與庚○○、
    陳惠揚換票，並陳稱協榮等公司持有庚○○、陳惠揚之支票
    係該二人購買玉米之貨款，且僅有部分支票向銀行貼現外，
    對於自訴人曾簽發該等明細表所列之支票、及協榮等公司曾
    持有該明細表所列之支票並不爭執，由此可見被告甲○○所
    提明細表上所記載之支票應堪採信。
  (三)附表一、二所示之支票確係經由被告戊○○之安排，與庚○○之支票交換使用乙節，業據證人庚○○證述屬實。證人庚○○於原審證稱：「這些支票是我去提示的沒錯。這些支票
    是由戊○○交給我，是丙○○開出來跟我換票的。我開二、
    三天後的票給他，他再拿去銀行做貼現」、「戊○○事先會
    打電話給我，到期日之前約二、三個月給，一次給五、六張
    。換票期間，我偶爾會聯絡，有跟丙○○通過電話，問他為
    何借這麼多張票，他說沒有問題」、「（你們換票期間約有
    多久？）期間約五、六個月左右」、「之前我們的支票都很
    正常。但有一年年初，應是八十八年初，就突然全部退票。
    有一次會計打電話給我，戊○○也有說過，要我去把票抽回
    來。戊○○來跟我拿票，他說公司缺錢，他會處理」、「（
    與丙○○換票期間有無跟丙○○通過電話？）有。通電話外
    還有跟銀行人員應酬吃飯見過面，當時我有跟丙○○提到票
    的事，他都叫我不要煩惱，說不會有事」、「我之前就認識
    ．．財務經理，所以才願意幫忙」等語綦詳（見原審二卷第
    四至七頁）；庚○○於本院審理時亦證稱：其在酒店當服務
    員，先認識被告戊○○，再認識自訴人，戊○○向其借票換
    票貼現，自訴人之支票先到期，其之支票晚三天，票到期後
    公司將錢轉至其帳戶，讓人提領，自訴人之支票兌現後其支
    票跟著兌現，事實是是同一筆錢在周轉，其並未向協榮公司
    買過玉米，其工作性質亦不可能做買賣玉米之大宗貿易，只
    是單純借票等語明確（上更(一)字一卷第一八九頁正、反面）
    ；證人庚○○除於本院審理時證稱換票並未直接與自訴人聯
    絡確認部分，與其在原審中之陳述略有不同外，其餘證述之
    主要情節均相一致，與被告甲○○、戊○○之辯解亦屬一致
    。自訴人雖否認換票貼現之說，並曾提出庚○○（賴如）簽
    發之支票二十五張及買受人為「賴如」之統一發票藉以表示
    賴女係購買玉米（支票及統一發票資料見原審二卷第十三至
    三十三頁、第三十五頁自訴狀所載），然就自訴人所提庚○○簽發支票之金額、日期，與附表一、二支票日期、金額比
    對結果，確有多筆金額相同，附表一、二自訴人名義之支票
    發票日則較為提前數天，恰與被告等之辯解及證人庚○○證
    述之內容吻合。再查協榮公司、笙祐公司、祐睦公司分別與
    第一商業銀行城東分行、台北銀行長安東路分行、玉山商業
    銀行三重分行、新竹國際商業銀行、泛亞商業銀行蘆洲分行
    、華南商業銀行信維分行、萬通商業銀行新莊分行函簽立客
    票週轉金貸款承諾書、墊付國內票款借據、週轉金貸款借據
    、墊付國內票款貸款借據、應收客票借款契約書並以支票貼
    現貸款，有各該銀行回覆原審法院之函件暨所附之客票週轉
    金貸款承諾書、墊付國內票款借據、週轉金貸款借據、墊付
    國內票款貸款借據、應收客票借款契約書等影本可稽（原審
    二卷第一三九頁、一四０頁、一四六頁、一四八頁、一五三
    頁、一五六頁、一六０頁、一六四頁、一九一頁），且其中
    華南商業銀行信維分行部分祐睦公司並曾以賴如及陳惠揚之
    支票借款，附有票據明細表、支票及退票理由單可憑（原審
    二卷第一七二、一八一、一八六頁）。再查自訴人所提買受
    人為「陳惠揚」之統一發票影本多紙，其中多數均蓋有「已
    在中國商銀三重分行（或為新竹企銀、中國商銀中山分行、
    彰化銀行南新莊分行）辦理融資不得作廢」之印戳（見原審
    二卷第一０二頁以下）。綜合上開事證，被告等辯稱係自訴
    人係經由被告戊○○之居中介紹，以自訴人之支票與庚○○
    、陳惠揚之支票交換並向銀行等情，自極有可能，應堪採信
    。
  (四)自訴人雖指稱庚○○及陳惠揚向協榮、笙祐、祐睦公司購買
    玉米所簽發之支票係貨款，並提出同額之發票、億興鐵路承
    攬運輸股份有限公司（現已改名為久億興通運股份有限公司
    ）出具之「木金輪玉米進口出倉工作日報表」（外放證物袋
    ）等資料為證，更進而指稱：被告等之犯罪手法係將公司進
    口物資玉米報價出售予陳惠揚、庚○○，並收取陳惠揚、庚○○之支票交給公司當貨款，公司交貨後，陳惠揚、庚○○
    將玉米高價出售第三者，並指示理貨公司（即億興公司）將
    貨品交付第三者，從中賺取差價，被告等為確保陳惠揚、庚○○之支票兌現，而共同偽造自訴人支票交與陳、賴行使，
    用以支應支票不被退票，並於收取貨款後再將款項存於自訴
    人之支票帳戶等語（見上訴卷第五十一頁自訴狀）。被告等
    則堅決否認上情，辯稱自訴人係換票票貼，並出具不實之統
    一發票配合換得庚○○、陳惠揚之支票向銀行貼現，實際並
    無玉米買賣，亦未交付玉米與庚○○、陳惠揚，祐睦等公司
    進口之玉米有部分係銷售與個人經營之小型養雞場、養鴨場
    ，無須開立統一發票，此部分數額即可開立不實統一發票作
    為票貼及報稅使用等語。經查：
  (1)庚○○簽發之支票確係與自訴人換票使用，其並未向協榮等
    公司買過玉米，亦未見過上開統一發票，且其原在酒店任服
    務小姐，工作性質亦不可能做買賣玉米之大宗貿易，只是單
    純借票等情，業據證人庚○○分別於原審及本院審理時證述
    綦詳，已如前述。而查訴人先於原審審理中陳稱：「明細表
    列的換票人我都不認識，賴如我也不認識」，隨後又改稱：
    「有一次餐會被告戊○○介紹庚○○說她姓賴，只有見過這
    一次，其他沒見過，我也沒和她通過電話」云云（均見原審
    九十年三月九日訊問筆錄），自訴人於自訴狀亦曾自承「與
    賴如無生意往來」等語（原審一卷第二二五頁），所述前後
    不一，自相矛盾。再衡諸證人庚○○僅係酒店服務小姐，並
    未經營公司行號，其以一個人身分，何以需於半年之期間內
    購買價值六千萬元之玉米，有違常理。
  (2)億興公司製作之「木金輪玉米進口出倉工作日報表」（外放
    證物袋）雖有運送玉米與賴如、陳惠揚之記載，惟億興公司
    及自訴人始終無法提出由賴如及陳惠揚簽收玉米之收據資料
    ，另本院向久億興公司及東森國際股份有限公司高雄營運管
    理處（前身為遠東倉儲公司）就有關進口玉米之出貨、領貨
    程序、及該等玉米有無經仁簽章具領等事項查證結果，九億
    興公司係依據貨主（即協榮等公司）告知之買主名稱、購買
    數量、聯絡方式，再由買主通知該公司聯絡確認，再由九億
    興公司開立貨物裝運單與買主雇用之卡車司機向遠東倉儲領
    貨，全部出貨過程中只有卡車司機在保稅倉（遠東倉儲公司
    ）簽字確認載運貨物之實際重量，買主並無親自簽章具領，
    其餘資料均已超過保存年限銷毀等情，有久億興公司九年六
    月一日高億業字第零一０五０九號函可憑（上更(一)字二卷第
    二十一至二十三頁）；東森公司高雄營運管理處亦以九十六
    年五月三十一日（九六）東森高字第二三三號函覆本院略以
    ：通常玉米進口業者委託理貨公司開立提貨單領貨，理貨公
    司受命於進口業者將提領貨物交與買受人，買受人並未至本
    處簽章具領，本件提貨記錄業已銷毀等語（上更(一)字二卷第
    二十四頁），由此可見，九億興公司僅係根據協榮等公司人
    員告知之買主資料，以及自稱為買主之人告知之卡車司機資
    料及交付貨物，並未能提出實際收領貨物之人之簽收資料。
    另查證人即億興公司經理己○○於證人庚○○被訴偽造有價
    證券案件中（本院九十一年度上訴字第三二一七號）證稱：
    日報表是億興公司現場人員製作之內部報表，其上送到地點
    所記載人名是根據貨主即祐睦等公司人員所說來登記，實際
    出貨給何人，億興公司並不過問等語；證人即遠東倉儲公司
    職員李國界於該案（臺灣板橋方法院年度自字第一七五號）
    亦證述：貨主是自訴人方面，貨主來提貨，伊不知購買人是
    誰，伊未見過被告（指庚○○）去提貨等語；業經本院調取
    該案卷宗核閱無訛，並有各該筆錄影本可稽（見上更(一)字二
    卷第八十二至八十三頁、第八十七至八十九頁），則上開「
    木金輪玉米進口出倉工作日報表」關於「賴如」、「陳惠揚
    」部分，顯係九億興公司人員依據協榮公司人員片面告知而
    記載，並無法證明庚○○、陳惠揚確曾向協榮等公司購買玉
    米，亦無法證明該等玉米確已交付與庚○○、陳惠揚收受。
  (3)自訴人所提協榮等三家公司之分錄簿雖有銷貨收入及應收票
    據等記載（原審二卷第六十八至七十五頁），惟該等分錄簿
    僅係協榮公司等人自行製作之文件，並不足以證明協榮等三
    家公司與庚○○、陳惠揚間確有玉米交易之事實。另安侯建
    業會計師事務所吳秋華會計師於庚○○被訴偽造有價證券乙
    案（臺灣板橋方法院年度自字第一七五號），曾就其查核協
    榮公司八十六年度財務報表之查核方式等相關事項函覆原審
    法院，其中說明三之(一)進貨查核2.記載「本會計師所執行之
    抽查範圍並未抽查到『庚○○（賴如）』或『陳惠揚』之交
    易。」。(四)記載「本會計師於查核工作底稿中發現協榮公司
    對『陳惠揚』有應收帳款新台幣14,750,941元及應收票據新
    台幣9,674,330元，本會計師亦發函詢證『陳惠揚』，並經
    其回覆後與協榮公司帳載相符。」（見上訴字卷第二十六、
    二一七頁）。被告戊○○對此辯稱：其父親未收到會計師查
    詢函，該部分係由公司作外帳部門代刻章應付，完全為了作
    帳等語（上訴字卷第二三三頁）。而證人吳秋華證稱：進貨
    部分係採用抽查，抽查項目並未抽到庚○○或陳惠揚之交易
    ，應收帳款部分是依據公司帳之資料發函查詢等語（上更(一)
    字二卷九十六年七月二十四日審判筆錄第十一、十二面），
    吳秋華會計師既未抽查到協榮公司與庚○○、陳惠揚之進貨
    交易，在應收帳款部分又僅係依據協榮公司內部帳冊資料查
    核及發函，其所收到之回函是否確為陳惠揚所回覆，即有可
    疑，吳秋華會計師之查核結果自不足證明協榮公司與庚○○
    、陳惠揚間確有玉米交易行為。又證人吳秋華亦證稱不排除
    以假買賣真貼現之情形，但通常會計師會相信銀行之認證程
    序等語（同上筆錄），由此可見社會上確有以不實之交易憑
    證（統一發票、支票）矇騙銀行辦理貼現之情形存在，且並
    非會計師經由一般查核手續即能發現。
  (4)其餘自訴人指稱：被告等係將玉米出售予陳惠揚、庚○○，
    將陳惠揚、庚○○之支票交給公司當貨款，陳惠揚、庚○○
    另將玉米高價出售第三者，並指示理貨公司（即億興公司）
    將貨品交付第三者，從中賺取差價，被告等為確保陳惠揚、
    庚○○之支票兌現，而共同偽造自訴人支票交與陳、賴行使
    ，用以支應支票不被退票，並於收取貨款後再將款項存於自
    訴人之支票帳戶云云，然自訴人並未能舉出任何補強證據足
    以證明與事實相符，此部分顯然屬於臆測之詞。且被告等均
    任職於財務部門，並非業務部門，如何從事玉米銷售事宜？
    又如自訴人所述，陳惠揚、庚○○名義之玉米交易之數量、
    金額龐大，所收受陳惠揚、庚○○簽發之支票大多向銀行辦
    理貼現，被告等如何能使自訴人及公司其他有關人員始終未
    能發現？自訴人之指訴亦顯然違反通常社會生活之經驗法則
    ，不足資為例於被告等之論據。
  (五)另自訴狀及追加自訴狀所列如附表一、二、三所示之支票，
    乃庚○○、陳惠揚與自訴人前述公司進行換票之用，以自訴
    人公司名義簽發之支票均交由庚○○、陳惠揚持有，而庚○○、陳惠揚亦簽發同額之支票存入自訴人公司之帳戶內，則
    被告戊○○、甲○○、丁○○並無從中獲得不法利益之可能
    ，亦難想像被告戊○○、甲○○、丁○○有偽造該等支票之
    動機；又自訴人設有上開三家公司為生意人，使用票據頻繁
    而有經驗，必然嚴控財務及票據之進出，而依自訴人所述之
    在短期內被偽造之票據多達五十六張而不知，所述亦與常情
    相違，再被告甲○○所辯追加自訴狀所列之三十一張支票及
    自訴狀所列之二十五張支票，有部分係其依自訴人指示填寫
    等情，衡諸甲○○為自訴人經營之公司會計，其受自訴人指
    示代為填寫支票，應屬可信，且如被告甲○○果有偽造有價
    證券情事，當無毫不掩飾留下自己字跡，使自訴人得輕易追
    查發現偽造事實之理，自訴人雖稱支票簽發時間其恰出差，
    不可能在公司指示甲○○簽發支票，惟指示開票之行為既未
    必限於公司內方可行之，自未能因之論斷甲○○未受自訴人
    指示簽發支票，何況自訴人所指之支票係自訴人經營之公司
    為與他人換票使用，非屬被告甲○○無權擅自偽造簽發，洵
    屬無疑。
  (六)綜上所述，本件自訴人之指訴並無足夠之補強證據足以證明
    確與事實相符，而被告等辯稱係自訴人與庚○○、陳惠揚換
    票貼現等情，則有相當事證可資憑信，全案顯有合理懷疑存
    在，自屬不能證明被告等有自訴意旨所指偽造有價證券及被
    信等犯行。
五、本件不能證明被告等犯罪，已如前述，原審法院因而為被告
    等無罪之諭知，經核洵無不合。自訴人提起上訴，仍以前開
    情詞指摘原判決不當，為無理由，應予駁回。
六、自訴人聲請傳喚證人乙○○欲證明被告等人在協榮公司負責
    之事項，經本院傳喚乙○○，其並未到庭，惟被告對於曾任
    職協榮公司等財務部門並不爭執，被告甲○○、戊○○對於
    系爭支票係由彼等所填寫之事實亦坦承不諱，故被告等人在
    公司擔任之職務如何並非本案爭點所在，自無傳喚證人乙○○之必要。另自訴人聲請傳喚證人己○○，經其以手術後身
    體虛弱為由未能到庭，而證人己○○業於證人庚○○被訴偽
    造有價證券案件審理時到庭就其所知事項證述明確，已如前
    述，其在該案所為證言與本案待證事實同，亦無再度傳喚到
    庭之必要。其餘自訴人聲請向財政對及國稅局調查協榮等公
    司有無須開發票情事乙節，查協榮等三家公司並非虛設行號
    之公司，其等申報稅捐所用之銷貨發票實際有無交易，並非
    稅捐機關由形式審查所能得知，自無調查之必要。至於自訴
    人另聲請調取系爭支票正、反面部分，查附表一、二支支票
    確係由庚○○提示，已如前述，並經庚○○當庭提出支票正
    本供原審法院核對及提出支票影本存卷，附表三之支票除其
    珠一張遺失外，其餘均已交還自訴人，故自訴人此部分之聲
    請顯屬無稽，且事實上亦無從向銀行調取。均併此記明。
據上論斷，應依刑事訴訟法第三百六十八條，判決如主文。
中　　華　　民　　國　　96　　年　　8 　　月　　14　　日
 　　　　　 　　　刑事第十九庭  審判長法　官　尤豐彥
                               　　　 法　官  魏新國
                                　　　法　官  宋　祺
以上正本證明與原本無異。
如不服本判決，應於收受送達後十日內向本院提出上訴書狀，其
未敘述上訴之理由者並得於提起上訴後十日內向本院補提理由書
（均須按他造當事人之人數附繕本）。
                                      書記官　王韻雅
中　　華　　民　　國　　96　　年　　8 　　月　　17　　日
 附表一：
┌──┬───┬───┬────┬──────┬──────┐
│編號│付款人│發票人│發票日  │支票號碼    │ 支票金額   │
├──┼───┼───┼────┼──────┼──────┤
│   1│第一商│丙○○│87/11/03│ＭＡ0000000 │＄992,380   │
├──┤業銀行│      ├────┼──────┼──────┤
│   2│新莊分│      │87/11/10│ＭＡ0000000 │＄996,420   │
├──┤行    │      ├────┼──────┼──────┤
│   3│      │      │87/11/18│ＭＡ0000000 │＄808,220   │
├──┤      │      ├────┼──────┼──────┤
│   4│      │      │87/11/30│ＭＡ0000000 │＄1,020,600 │
├──┤      │      ├────┼──────┼──────┤
│   5│      │      │87/12/02│ＭＡ0000000 │＄1,100,560 │
├──┤      │      ├────┼──────┼──────┤
│   6│      │      │87/12/02│ＭＡ0000000 │＄980,440   │
├──┤      │      ├────┼──────┼──────┤
│   7│      │      │87/12/17│ＭＡ0000000 │＄1,080,730 │
├──┤      │      ├────┼──────┼──────┤
│   8│      │      │87/12/22│ＭＡ0000000 │＄681,310   │
├──┤      │      ├────┼──────┼──────┤
│   9│      │      │87/12/22│ＭＡ0000000 │＄630,750   │
├──┤      │      ├────┼──────┼──────┤
│  10│      │      │87/12/23│ＭＡ0000000 │＄1,142,590 │
├──┤      │      ├────┼──────┼──────┤
│  11│      │      │87/12/23│ＭＡ0000000 │＄990,620   │
├──┤      │      ├────┼──────┼──────┤
│  12│      │      │87/12/28│ＭＡ0000000 │＄1,800,560 │
├──┤      │      ├────┼──────┼──────┤
│  13│      │      │87/12/31│ＭＡ0000000 │＄1,569,740 │
├──┤      │      ├────┼──────┼──────┤
│  14│      │      │88/01/06│ＭＡ0000000 │＄1,100,820 │
├──┤      │      ├────┼──────┼──────┤
│  15│      │      │88/01/15│ＭＡ0000000 │＄1,002,880 │
├──┤      │      ├────┼──────┼──────┤
│    │      │      │合計：  │            │＄15,898,620│
└──┴───┴───┴────┴──────┴──────┘
 附表二：
┌──┬───┬───┬────┬──────┬──────┐
│編號│付款人│發票人│發票日  │支票號碼    │ 支票金額   │
├──┼───┼───┼────┼──────┼──────┤
│   1│華南商│丙○○│87/11/26│ＤＢ0000000 │＄724,510   │
├──┤業銀行│      ├────┼──────┼──────┤
│   2│新莊分│      │87/12/01│ＤＢ0000000 │＄1,500,420 │
├──┤行    │      ├────┼──────┼──────┤
│   3│      │      │87/12/05│ＤＢ0000000 │＄788,370   │
├──┤      │      ├────┼──────┼──────┤
│   4│      │      │87/12/07│ＤＢ0000000 │＄1,599,280 │
├──┤      │      ├────┼──────┼──────┤
│   5│      │      │87/12/21│ＤＢ0000000 │＄921,840   │
├──┤      │      ├────┼──────┼──────┤
│   6│      │      │87/12/30│ＤＢ0000000 │＄1,180,550 │
├──┤      │      ├────┼──────┼──────┤
│   7│      │      │88/01/11│ＤＢ0000000 │＄1,500,000 │
├──┤      │      ├────┼──────┼──────┤
│   8│      │      │88/02/05│ＤＢ0000000 │＄1,190,470 │
├──┤      │      ├────┼──────┼──────┤
│   9│      │      │88/02/19│ＤＢ0000000 │＄1,500,960 │
├──┤      │      ├────┼──────┼──────┤
│  10│      │      │88/03/02│ＤＢ0000000 │＄1,240,550 │
├──┤      │      ├────┼──────┼──────┤
│    │      │      │合計：  │            │＄12,146,950│
└──┴───┴───┴────┴──────┴──────┘
 附表三：
┌──┬───┬───┬────┬──────┬──────┐
│編號│付款人│發票人│發票日  │支票號碼    │ 支票金額   │
├──┼───┼───┼────┼──────┼──────┤
│   1│第一商│丙○○│87/11/09│ＭＡ0000000 │＄1,543,840 │
├──┤業銀行│      ├────┼──────┼──────┤
│   2│新莊分│      │87/11/09│ＭＡ0000000 │＄998,720   │
├──┤行    │      ├────┼──────┼──────┤
│   3│      │      │87/11/10│ＭＡ0000000 │＄966,550   │
├──┤      │      ├────┼──────┼──────┤
│   4│      │      │87/11/11│ＭＡ0000000 │＄1,008,770 │
├──┤      │      ├────┼──────┼──────┤
│   5│      │      │87/11/13│ＭＡ0000000 │＄811,990   │
├──┤      │      ├────┼──────┼──────┤
│   6│      │      │87/11/16│ＭＡ0000000 │＄1,433,310 │
├──┤      │      ├────┼──────┼──────┤
│   7│      │      │87/11/18│ＭＡ0000000 │＄896,740   │
├──┤      │      ├────┼──────┼──────┤
│   8│      │      │87/11/19│ＭＡ0000000 │＄1,122,450 │
├──┤      │      ├────┼──────┼──────┤
│   9│      │      │87/11/19│ＭＡ0000000 │＄1,267,960 │
├──┤      │      ├────┼──────┼──────┤
│  10│      │      │87/11/19│ＭＡ0000000 │＄1,300,550 │
├──┤      │      ├────┼──────┼──────┤
│  11│      │      │87/11/20│ＭＡ0000000 │＄1,062,890 │
├──┤      │      ├────┼──────┼──────┤
│  12│      │      │87/11/21│ＭＡ0000000 │＄1,550,780 │
├──┤      │      ├────┼──────┼──────┤
│  13│      │      │87/11/23│ＭＡ0000000 │＄740,000   │
├──┤      │      ├────┼──────┼──────┤
│  14│      │      │87/11/26│ＭＡ0000000 │＄1,500,000 │
├──┤      │      ├────┼──────┼──────┤
│  15│      │      │87/11/27│ＭＡ0000000 │＄1,076,550 │
├──┤      │      ├────┼──────┼──────┤
│  16│      │      │87/11/30│ＭＡ0000000 │＄510,000   │
├──┤      │      ├────┼──────┼──────┤
│  17│      │      │87/11/30│ＭＡ0000000 │＄764,160   │
├──┤      │      ├────┼──────┼──────┤
│  18│      │      │87/11/30│ＭＡ0000000 │＄1,100,550 │
├──┤      │      ├────┼──────┼──────┤
│  19│      │      │87/11/30│ＭＡ0000000 │＄550,000   │
├──┤      │      ├────┼──────┼──────┤
│  20│      │      │87/12/02│ＭＡ0000000 │＄746,810   │
├──┤      │      ├────┼──────┼──────┤
│  21│      │      │87/12/02│ＭＡ0000000 │＄878,920   │
├──┤      │      ├────┼──────┼──────┤
│  22│      │      │87/12/03│ＭＡ0000000 │＄963,290   │
├──┤      │      ├────┼──────┼──────┤
│  23│      │      │87/12/03│ＭＡ0000000 │＄805,720   │
├──┤      │      ├────┼──────┼──────┤
│  24│      │      │87/12/17│ＭＡ0000000 │＄850,000   │
├──┤      │      ├────┼──────┼──────┤
│  25│      │      │87/12/24│ＭＡ0000000 │＄1,073,260 │
├──┤      │      ├────┼──────┼──────┤
│  26│      │      │87/12/31│ＭＡ0000000 │＄1,216,830 │
├──┤      │      ├────┼──────┼──────┤
│  27│      │      │88/01/06│ＭＡ0000000 │＄1,246,280 │
├──┤      │      ├────┼──────┼──────┤
│  28│      │      │88/01/07│ＭＡ0000000 │＄1,484,450 │
├──┤      │      ├────┼──────┼──────┤
│  29│      │      │88/01/18│ＭＡ0000000 │＄1,360,110 │
├──┼───┼───┼────┼──────┼──────┤
│  30│華南商│丙○○│88/01/25│ＤＢ0000000 │＄951,240   │
│    │業銀行│      │        │            │            │
│    │新莊分│      │        │            │            │
│    │行    │      │        │            │            │
├──┼───┼───┼────┼──────┼──────┤
│  31│第一商│丙○○│88/01/20│ＭＡ0000000 │＄1,504,550 │
│    │業銀行│      │        │            │            │
│    │新莊分│      │        │            │            │
│    │行    │      │        │            │            │
├──┼───┼───┼────┼──────┼──────┤
│    │      │      │合計：  │            │＄33,287,270│
└──┴───┴───┴────┴──────┴──────┘
